【裁判字號】    92,小上,201
【裁判日期】    921119
【裁判案由】    給付管理費
【裁判全文】
臺灣臺北地方法院民事判決                        九十二年度小上字第二０一號
    上  訴  人  甲○○○
    訴訟代理人  洪志良
    被上訴人    宏璽新世界社區管理委員會
    法定代理人  沈慧蓮
當事人間請求給付管理費事件，上訴人對於中華民國九十二年九月九日本院院台北簡
易庭九十二年度北小字第二０五三號第一審判決提起上訴，本院判決如下：
    主  文
上訴駁回。
第二審訴訟費用新台幣壹仟伍佰元由上訴人負擔。
    理  由
一、按小額程序之第二審判決，依上訴意旨足認上訴為無理由者，得不經言詞辯論為
    之，民事訴訟法第四百三十六條之二十九第二款定有明文。
二、上訴人上訴理由略以：原判決理由依住戶規約內「即使為空屋，全額收管理費」
    ，而不論實際上外界多有差別收費，人民應享有司法適時而公平裁判的訴訟權益
    ，並依比例原則就當事人有利及不利的情況一併注意，原判決有違憲法第十五條
    、民法第二百十九條、第一百四十八條之規定，又原判決上訴人應以年息百分之
    五計息，雖為民法第二百零三條所定，然該條為民國十八年所訂，其真意應為衡
    量當時之時空環境利率較高而限制高利率，目前郵局定儲利率三年期年率百分之
    一，原判決拘泥法條文字，違背民法第九十八條等語。
三、按住戶規約係公寓大廈區分所有權人為增進共同利益，確保良好生活環境，經區
    分所有權人會議決議之共同遵守事項，此係屬私法自治之範疇，如區分所有權人
    認住戶規約有不合理之處，應依公寓大廈管理條例之規定，召開區分所有權人大
    會依法定程序以修改規約，在規約未經修改前，經受該規約之拘束。經查，系爭
    大廈之空屋管理費自八十七年十月一日起一律依管理費標準全額收取等情，業據
    被上訴人提出住戶規約影本一份為證，並為上訴人所不爭執，而其他公寓大廈之
    判令上訴人應依住戶規約繳納新台幣三萬五千一百九十元之管理費，並無違誤，
    上訴意旨稱原判決有違反憲法第十五條、民法第二百十九條、第一百四十八條之
    規定，並無理由。
四、又按應付利息之債務，其利率未經約定，亦無法律可據者，週年利率為百分之五
    ，民法第二百零三條有明文之規定，原判決據此法律規定，判決上訴人應給付年
    息百分之五之法定遲延利息，洵屬有據，此與民法第九十八條係規範解釋當事人
    意思表示之規定無涉，上訴人謂原判決違背民法第九十八條之規定，顯無理由。
    綜前所述，本院依上訴人之上訴意旨，足認上訴人之上訴為顯無理由，爰不經言
    詞辯論，逕以判決駁回之。
五、據上論結，本件上訴為顯無理由，依民事訴訟法第四百三十六條之三十二第二項
    、第四百四十九條第一項、第四百六十三條、第二百四十九條第二項、第九十五
    條、第七十八條，裁定如主文。
中      華      民      國    九十二    年    十一    月    十九    日
                                      民事第六庭
                                          審判長法官  林惠瑜
                                                法官  姜悌文
                                                法官  郭美杏
正本係照原本作成
本判決不得上訴
中      華      民      國    九十二    年    十一     月   十九    日
                                              書記官 陳如庭


司法院資訊處製作；財團法人民間司法改革基金會備份。
